最高法院刑事判決　　　　　　　　　　　　　　　九十三年度台上字第五三七０號
　　上　訴　人　台灣高等法院台中分院檢察署檢察官
　　被　　　告　甲○○原名林.
右上訴人因被告業務過失致人於死案件，不服台灣高等法院台中分院中華民國九十年
十二月二十五日第二審判決（九十年度交上訴字第二一０七號，起訴案號：台灣南投
地方法院檢察署九十年度偵字第二五四０號），提起上訴，本院判決如左：
    主　文
上訴駁回。
　　理　由
按刑事訴訟法第三百七十七條規定，上訴於第三審法院，非以判決違背法令為理由，
不得為之。是提起第三審上訴，應以原判決違背法令為理由，係屬法定要件。如果上
訴理由狀並未依據卷內訴訟資料，具體指摘原判決不適用何種法則或如何適用不當，
或所指摘原判決違法情事，顯與法律規定得為第三審上訴理由之違法情形，不相適合
時，均應認其上訴為違背法律上之程式，予以駁回。本件檢察官上訴意旨略稱：(一)、
被告甲○○（原名林依珊）於警詢、檢察官偵查中及原審審理時一再供稱其係在紅燈
停車時被撞，但原判決既認定被告之小客車於行駛路肩時被追撞，卻又未說明其究係
依憑何種證據而為上開認定，自有判決理由不備之違法。(二)、原判決審酌被告犯後態
度良好，頗知悔誤等情況而予量刑，然被告於本件車禍發生後，對被害人林淑玲之家
屬冷漠，又辯稱係林淑玲所駕機車先撞及砂石車，再撞到被告之小客車，顯無悔意，
原判決亦有理由不備之違誤云云。
惟查：(一)、原判決維持第一審論處被告以從事業務之人，因業務上之過失致人於死罪
刑之判決，駁回檢察官在第二審之上訴，已依卷證資料敘明其所憑之證據及認定之理
由。經核所為論敘，均與卷內證據資料相符，從形式上觀察，並無違背經驗法則、論
理法則等違法情形存在。(二)、被告於警詢、檢察官偵查中及原審審理時，雖曾辯稱其
係在紅燈停車時被林淑玲所駕之機車撞及，但第一審判決援引為證之台灣省南投縣區
車輛行車事故鑑定委員會之鑑定意見書，已依卷內之證據資料，認定：被告駕駛小客
車在雙向四車道行駛時，駛出路面邊線，行駛路肩（慢車道）不當，致影響機車通行
，為肇事次因等情（見相驗卷第五十一頁），且其所採信而於本件車禍發生時駕駛砂
石車在場之陳信評於警詢中亦稱：「當時我停紅燈時右側路間（肩）沒有停車。而計
程車（指被告所駕之車輛）是在發生車禍後才往前停在外側路間（肩）我車子前面」
等語（見相驗卷第五頁反面），均可證被告於本件車禍發生時係在路肩行駛中。而被
告於檢察官偵查及第一審審理中復已分別坦稱：「（鑑定報告指出，你駕駛營業小客
車在雙向四車道路段行駛時，駛出路面邊線，行駛路肩〈慢車道〉不當，致影響機車
通行，為肇事次因，有無意見？）沒有意見」、「（車禍發生後你繼續做何事？）被
撞後，我煞車，停留在現場沒有離去……」等語（見相驗卷第五十四頁反面；第一審
卷第十六頁），亦曾坦承其係於路肩行駛中被撞。原判決既引用第一審判決書所記載
之證據為證，且認本件係在被告之車已變換車道行駛於路肩後所發生之追撞（見原判
決第一頁倒數第六行、第二頁第四行），顯不採被告於警詢、檢察官偵查中及原審審
理時所稱：伊係在紅燈停車時被林淑玲所駕之機車撞及云云之辯詞，是原判決雖就被
告此項辯解未於理由中加以論敘，理由固稍欠周延，但於原判決之結果顯然無影響，
依刑事訴訟法第三百八十條之規定，自不得資為提起第三審上訴之理由。(三)、被告對
其於民國九十年四月十九日十一時三十分許，駕駛車牌號碼Ｕ五∣五五一號營業小客
車，在南投縣草屯鎮○○路與史館路口與林淑玲所駕機車相擦撞，致林淑玲倒地死亡
之事實已自白不諱，且其於第一審審理中，亦已表示：伊曾與林淑玲之胞兄調解，但
因金額太高，伊負擔不起，而無法成立調解，但伊已自感懊惱及悔意，並對林淑玲之
家屬深表歉意等情（見第一審卷第三十九頁、第四十四頁），林淑玲之夫林正成亦供
承被告確曾與林淑玲之胞兄談和解之事（見第一審卷第三十九頁）。是原判決引用第
一審判決審酌被告犯後態度尚稱良好，頗知悔悟等量刑情狀，俾資為維持第一審判決
科刑之依據，應無違誤。檢察官上訴意旨，以被告辯稱：林淑玲之機車應係先撞到陳
信評所駕駛之砂石車，再撞到伊營業小客車云云，即謂被告顯無悔意，顯非依據卷內
資料執為指摘，亦非適法之第三審上訴理由。其上訴違背法律上之程式，應予駁回。
據上論結，應依刑事訴訟法第三百九十五條前段，判決如主文。
中　　　華　　　民　　　國　　九十三　　年　　　十　　　月　　 十四 　　日
                              最高法院刑事第八庭
                                  審判長法官  陳　炳　煌
                                        法官  陳　世　雄
                                        法官  韓　金　秀
                                        法官  吳　信　銘
                                        法官  林　永　茂
      右正本證明與原本無異
                                              書  記  官
中　　　華　　　民　　　國　　九十三　　年　　　十　　　月　　 二十 　　日
                                                                        Ｌ
